# 应收账款减值损失的确认

提问人：pentaxxx 时间：2013-08-03 17:14:17
企业在根据客观证据判断金融资产是否发生减值时，应注意以下几点： 1 、......对于预期未来事项可能导致的损失，无论其发生的可能性有多大，均不能作为减值损失予以确认。
这是会计教材中的话，按照这个说法，是否跟账龄法计提坏账存在矛盾？ 因为在资产负债表日，即使某应收款项已经逾期，但能不能收回仍然不确定，当然也就不一定存在未来事项导致的损失。确定的未来事项导致的损失都不能确认，更别说该未来事项导致的损失不一定存在？

回答人：chenyiwei
两者并不矛盾。目前的金融工具会计准则对于金融资产的减值采用的是“已发生损失模型”而不是“预期损失模型”，即只有截至资产负债表日已经实际发生的事项或者情况所导致的减值损失才予以确认，目前尚未发生的损失事项即使将导致减值损失，也不予以确认。
这一模型是否恰当，以及是否有必要转向采用“预期损失模型”，目前IASB正在讨论中，是金融资产减值这一课题的重要议题之一。目前的帐龄分析法实际上是根据历史经验，估计在应收款项截至期末为止的账岭段内已发生的损失事项对最终损失的影响程度。不同的帐龄段对应的坏账准备计提比例不同，这就反映出帐龄分析所依据的是“已发生损失模型”而不是“预期损失模型”。

提问人：pentaxxx 时间：2013-08-03 22:41:06
另外还有一事不明，金融资产单项进行减值测试的，如果没有发生减值，再列入组合进行减值测试。账龄作为组合的一种，计提坏账准备是必然的。那么，本来实际上没有发生减值的资产，最后还是要强行减值，是不是不合适？

回答人：chenyiwei
不是。由于单独测试未发生减值的应收款项并入组合后并不会使该组合的总体坏账损失增加，只是增大了基数，所以计提比例应相应调整。类似问题在中瑞岳华研究 2012 中有讨论，即如何理解组合计提。

提问人：pentaxxx 时间：2013-08-05 10:23:06
继续研究了下，研究成果如下：单项进行减值测试，若未发生减值，再并入具有类似信用风险组合中计提减值，此举会导致损失率变动，因为该组合实际损失应当保持稳定。实际损失保持稳定的理由是，不管组合基数多大，根据历史经验估计的损失率应当大体相当，可以理解为该组合信用风险条件下的系统风险，若组合中某资产特别风险严重偏离系统风险，则本身就不属于该信用风险组合，应当剥离该组合，单独计提坏账准备，不影响组合的系统风险。 即，根据历史经验估计出的实际损失额，一般不会发生重大变化。
请版主点评。

回答人：chenyiwei
基本赞同此理解。